臺灣橋頭地方法院民事判決
111年度訴字第216號
原      告  鍾依君  

訴訟代理人  許龍升律師
被      告  林芯合（原名林千惠）


訴訟代理人  李育昇律師
複  代理人  張愷芯律師
上列當事人間請求損害賠償事件，本院於民國111年11月1日言詞
辯論終結，判決如下：    
    主  文
被告應給付原告新臺幣叁拾伍萬元，及自民國一百一十年十二月
四日起至清償日止，按年息百分之五計算之利息。
原告其餘之訴駁回。
訴訟費用由被告負擔十六分之七，餘由原告負擔。
本判決第一項得假執行；但被告如以新臺幣叁拾伍萬元為原告預
供擔保後，得免為假執行。  
    事實及理由
一、原告主張：㈠伊與訴外人朱光祥於民國108年5月16日結婚，婚姻關係現仍存續。朱光祥與被告因販賣醫療器材工作而認識，於107年4月間開始男女朋友之交往。被告於109年5月間已知悉伊與朱光祥結婚之事，詎被告與朱光祥於109年5月間起至110年11月4月間持續為逾越一般正常男女朋友之交往。110年8月14日晚間10時59分許，於被告位於高雄市○○區○○路000號2 樓住處(下稱被告住處)之客廳，兩人均全身裸露，朱光祥躺於沙發，被告則坐於沙發旁，朱光祥以其左手撫摸被告胸部，被告顯與朱光祥有超乎正常友誼之不正常交往關係。伊復於朱光祥之手機內發現被告傳訊予朱光祥，稱：「說真的！到現在我只換來你一句話，就是看我可憐，每次心軟原諒我！」、「你不用可憐我，我情願你老實告訴我，我不用讓你同情我在勉強跟我在一起」等語，其中「我不用讓你同情我在勉強跟我在一起」一語，足證被告與朱光祥有超乎正常友誼之不正常交往關係。被告又於110年11月4日晚間10時30分許將如原證4號其與朱光祥共同出遊、親暱合照傳送予伊，自被告傳送予伊之照片觀之，可見被告與朱光祥親暱合照且共同出遊，形同情侶，據此即足證被告與朱光祥有超乎正常友誼之不正常交往關係。且被告於110年6月26日以其臉書帳號「林心語」分享朱光祥所開設之微爵形象美學診所(下稱微爵診所)之網頁，並發言稱：「David 醒醒吧 你對誰虧欠 你家的故事 老娘免費當你4年妓女 你好歹有點表示」，被告自承其當朱光祥4年免費妓女，即自承其與朱光祥有不正常交往關係。且由被告母親與朱光祥間之對話中，被告母親提及：「既然受到精神傷害，為什麼還要在一起？你就有娶某的人嘛！」、「你自己想，她要走，你還從電梯拖來摔，你這叫做你有把她當作人嗎？跟你睡三年多的人你可以這樣對待她嗎？」，朱光祥則提及：「你要不要問一下她怎麼對待我的？……」等語，足證被告與朱光祥有超乎正常友誼之不正常交往關係已長達三年之久。被告因朱光祥欲疏遠被告，竟連續以通訊軟體騷擾伊，被告稱：「他說我有病你信、你就不要一天打視訊嗎、我有病他願意跟我在一起、那你是誰什麼、他只是利用你的子宮生小孩、他也答應我要生了……」、「我跟你老公手牽手一起找律師」、「你們診所外面我們都車震了」、「你要不要找人來比較一下啊、你老公說看到我他就忍不住」、「他好像在追我耶、你老公比較好玩、汽旅我們是去日光啦、他已經約我了、我們12月就去了……」、「你老公是三秒射、看到我是這樣啦、對死魚可能會久一點」、「你老公很喜歡逛凹累欸、你沒教育他嗎、趕快問律師這是什麼罪、你老公剛剛的聲音溫柔到想把我吃掉」、「你有陪我婆婆睡覺過嗎、你有幫我婆婆洗澡過嗎」、「忘了跟你說開房間不是開不起、我老公愛哪裡我就陪他在哪裡、開總統套房我們也開過啊」等語，被告稱呼朱光祥為「老公」、朱光祥之母親為「婆婆」，且描述被告與朱光祥諸多發生性行為之細節，被告顯與朱光祥有超乎正常友誼之不正常交往關係已久。被告明知朱光祥與原告為配偶關係，兩人除裸露全身共處一室為猥褻行為外，尚共同出遊且親暱合照，被告及其母親更自承被告與朱光祥有發生多次性行為。被告上開行為，已就伊對朱光祥基於配偶關係之身分法益有重大侵害，且情節重大，造成伊精神痛苦不堪，爰依民法第184條第1項後段、第195條第1項前段、第3項規定，請求被告賠償伊所受精神上之損害新臺幣（下同）60萬元。㈡被告於110年10月5日上午11時57分許，以其帳號「Chie Lin」在社交軟體Instagram（下稱IG）以限時動態方式刊登伊之照片及發布「高貴不貴行為弱智，又想裝流氓的鍾姓櫃姐～～」、「弱智又賢慧讓妳精神錯亂了嗎？」、「表面賢妻良母，出門怒罵別人小孩」等言論，使不確定之第三人見聞知悉，已侵害伊之名譽。被告復於110年11月7日上午10時許以「李琳」名義在FACEBOOK「醫美整形保養交流討論公開版」刊登伊與被告間之對話截圖，並張貼「位於高雄市○○區○○路000 號（微* ）診所！老闆娘的行銷手法好特別嫌棄別人皮膚黑的跟妖怪一樣（直接要推銷美白針嗎？）生意不好也不用這樣吧！不想像妖怪的趕快去捧場！不然老闆娘不知道要污辱多少人」等言論，復於同日晚上7時許以「李琳」名義在FACEBOOK「醫美整形保養交流討論公開版」標註「不推薦微爵形象美學診所」，並再次刊登兩人間之對話截圖，及張貼「爛透了！老闆娘靠批評人拉生意」之言論，被告上開文字使第三人得以公開見聞，且可使他人特定伊，而形成伊經營生意手法不當之負面印象，被告此舉已使伊之名譽受有損害。被告既有上開毀損伊之名譽之行為，爰依民法第184條第1項前段、第195條第1項等規定，請求被告賠償精神上之損害20萬元等語，求為判決：被告應給付原告80萬元，暨自起訴狀送達之翌日起至清償日止，按年息5％計算之利息。
二、被告則以：伊與朱光祥自107年4月開始交往，斯時朱光祥與原告尚未結婚，伊與朱光祥曾於108年5月下旬同遊香港，另與朱光祥及其母出遊，遂拍攝有如原證4之出遊照片。朱光祥從事醫療器材業，工作忙碌，無暇照顧其年邁母親，被告當時堅信會與朱光祥步入禮堂，因此視朱光祥之母為未來婆婆，即便伊工作繁忙，仍會設法抽出時間照顧朱光祥之母。伊與朱光祥及其母已建立如家人般之感情。伊於109年5月間始知悉朱光祥於108年5月16日已與原告結婚。伊甚為驚訝，自己多年對朱光祥及其母付出之感情及照顧，竟遭朱光祥欺瞞，伊當即提出分手不願再繼續往來。詎料朱光祥多次挽留伊，並表示雖然其已與原告結婚，但日後會對伊更好，請伊原諒，其對原告有責任，但對伊亦有應負的責任，會繼續照顧伊。因伊短時間內無法割捨此段感情，在聽聞朱光祥之甜言蜜語後，更難立即做出決定，因此只能選擇暫時努力於工作，無法立即釐清此紛亂之關係。惟因伊與朱光祥有工作上之關係，偶爾仍會與朱光祥聯繫，但僅止於工作之需要。其後伊與朱光祥就分手一事曾有數次爭吵，朱光祥於109年間曾動手毆打伊，並於110年6月26日雙方發生爭執後，再次動手施暴毆打伊，致伊受有顏面部鈍挫傷、全身(胸、背、四肢)等多處瘀青。伊除遭背叛精神上受到極大創傷，身體上更遭朱光祥折磨，身心均痛苦不堪。於110年7月23日晚間11點多，原告與另二名女子至被告住處，欲與伊談判，伊當時外出購買宵夜不在家，大樓管理員阻擋原告等人進入社區無效後，原告等人闖進社區，直接至被告住處按門鈴，伊之13歲次子應門後，原告等人隨即闖入被告住處，並隨手拿起花瓶砸傷伊所養的狗、且不斷用腳踹狗。原告等人並大聲叫囂，教訓伊之次子，要趕伊之次子與狗離開該住處，且闖進伊之房間，任意亂丟東西、四處拍照，並大聲命令伊之子提供伊之電話。伊之子年僅13歲，深感恐懼，不知所措，只能立刻傳訊息給伊，原告等人離開時並稱「天天都要來」。朱光祥於110年8月14日伊之生日前夕前來被告住處。伊本不願意讓其進入屋內，因朱光祥表示要幫伊慶生，伊一時心軟乃讓其進入屋內，伊當晚在家中本即穿著小可愛，朱光祥雖然脫去外衣，然此為朱光祥個人行為，伊與朱光祥並無進一步的越矩行為。伊受到男友背叛之打擊，精神狀況不佳，於110年9月13日至精神科就診，並持續回診。在伊身心狀況不佳之際，原告仍一再以各種方式騷擾伊，伊於110年11月4日晚間10時30分，因不堪原告騷擾，將朱光祥於110年8月14日至被告住處之監視器畫面傳給原告，想要請原告不要再找伊，應找朱光祥處理。伊雖稱朱光祥為「老公」、朱光祥之母為「婆婆」，然伊與朱光祥本為男女朋友，且長期陪伴照顧朱光祥之母，故有此較親密之稱呼，不得以此逕認伊與朱光祥曾有超乎友誼之越矩行為。另由原證6伊之母親與朱光祥間之對話錄音光碟內容，可證伊用情至深，在發現遭朱光祥背叛後，已多次向朱光祥表達分手之意，然朱光祥卻對伊動粗，顯見伊係遭感情蒙騙之被害人。被告從未想介入他人家庭，不料卻遭朱光祥欺瞞，一時氣憤才與原告發生衝突，而出遊照片皆是於不知朱光祥已婚情形下，朱光祥邀約同遊所拍攝。伊於110年10月5日上午11時57分許以帳號「Chie Lin」在IG以限時動態方式所刊登原告之照片難以辨認係原告，且伊所繕打之文字言論未指明原告之姓名，且該等言論與事實相符，並無貶損他人名譽之情形。又限時動態可供查看之時間僅發文後24小時內，實際上可看到該限時動態之人不多，對原告名譽權造成之侵害甚微。伊於110年11月7日上午10時許、同日晚上7時許以「李琳」名義在FACEBOOK「醫美整形保養交流討論公開版」發布之兩則留言係就微爵診所之行銷手法進行主觀意見之表達及評價，行銷手法係可受公評事項，原告未受名譽之侵害等語資為抗辯。並聲明：原告之訴駁回。
三、本院於111年11月1日言詞辯論期日協同兩造彙整不爭執事項
    及爭執事項如下（本院卷第129、131、133頁）：
    ㈠不爭執事項：
      ⒈原告與朱光祥於108年5月16日結婚，目前婚姻關係存續
        中。
      ⒉被告與朱光祥於107年4月開始如男女朋友交往，被告迄
        至109年5月間始知悉朱光祥已與原告結婚之事。
      ⒊朱光祥於110年8月14日晚上約10時59分許裸體躺臥於被
        告住處之客廳沙發上（其頭部位於沙發中間，雙腳高舉
        置於沙發扶手上），被告蹲坐於沙發前方及茶几旁，朱
        光祥之左手手掌置於被告左側乳房。
      ⒋被告於110年11月4日以暱稱「cutZ0000000000」以Messe
        nger與原告互傳訊息進行如審訴卷第27至29頁、第35至
        51頁之對話。
      ⒌被告於110年6月26日上午於FACEBOOK以「林心語」名義
        分享微爵診所之網頁，並於分享同時張貼「DAVID 醒醒
        吧 你對誰虧欠 你家的故事 老娘免費當你4年妓女 你
        好歹有點表示」等語（審訴卷第31頁）。
      ⒍被告於110年10月5日上午11時57分許以其帳號「Chie Li
        n 」在IG以限時動態方式刊登原告之照片及發布「高貴
        不貴行為弱智，又想裝流氓的鍾姓櫃姐～～」、「弱智又
        賢慧讓妳精神錯亂了嗎？」、「表面賢妻良母，出門怒
        罵別人小孩」等言論（審訴卷第53頁即本院卷第115頁
        ）。
      ⒎被告於110年11月7日上午10時許以「李琳」名義在FACEB
        OOK「醫美整形保養交流討論公開版」張貼「位於高雄
        市○○區○○路000 號（微* ）診所！老闆娘的行銷手法好
        特別嫌棄別人皮膚黑的跟妖怪一樣（直接要推銷美白針
        嗎？）生意不好也不用這樣吧！不想像妖怪的趕快去捧
        場！不然老闆娘不知道要污辱多少人」等言論（審訴卷
        第55頁），復於同日晚上7時許以「李琳」名義在FACEB
        OOK「醫美整形保養交流討論公開版」標註「不推薦微
        爵形象美學診所」，並張貼「爛透了！老闆娘靠批評人
        拉生意」之言論（審訴卷第57頁）。微爵診所設於高雄
        市○○區○○路000號。
    ㈡爭執事項：
      ⒈原告主張被告侵害原告基於配偶關係之身分法益，且情
        節重大，依民法第184條第1項後段、第195條第3項、第
        1項規定，請求被告賠償慰撫金60萬元，是否有據？
      ⒉原告主張被告侵害名譽權，依民法第184條第1項前段、
        第195條第1項規定，請求被告賠償慰撫金20萬元，有無
        理由？
四、得心證之理由：
    ㈠原告主張被告侵害原告基於配偶關係之身分法益，且情節
      重大，依民法第184條第1項後段、第195條第3項、第1項
      規定，請求被告賠償慰撫金60萬元，是否有據？
      ⒈按因故意或過失，不法侵害他人之權利者，負損害賠償
        責任。故意以背於善良風俗之方法，加損害於他人者亦
        同；又不法侵害他人之身體、健康、名譽、自由、信用
        、隱私、貞操，或不法侵害其他人格法益而情節重大者
        ，被害人雖非財產上之損害，亦得請求賠償相當之金額
        。前二項規定，於不法侵害他人基於父、母、子、女或
        配偶關係之身分法益而情節重大者，準用之，民法第18
        4條第1項、第195條第1、3項定有明文。次按婚姻係以
        夫妻之共同生活為其目的，配偶應互相協力保持其共同
        生活之圓滿、安全及幸福，而夫妻互守誠實，係為確保
        其共同生活之圓滿安全及幸福之必要條件，故應解為配
        偶因婚姻契約而互負誠實之義務，配偶之一方行為不誠
        實，破壞共同生活之圓滿安全及幸福者，即為違反因婚
        姻契約之義務而加損害於他人。是為確保夫妻婚姻生活
        之圓滿安全幸福及夫妻感情之維繫，配偶任一方應履行
        忠實之義務，而足以破壞夫妻婚姻生活之圓滿幸福及信
        任，非僅止於通姦及相姦行為，倘第三人與夫妻任一方
        ，有逾越一般社交行為之不正常往來及親密行舉，而有
        破壞夫妻之婚姻生活及家庭之圓滿安全及幸福之虞者，
        即應認為已侵害基於配偶關係所生之身分法益，且情節
        重大，而構成侵權行為。
　    ⒉查朱光祥於110年8月14日晚上約10時59分許裸體躺臥於
        被告住處之客廳沙發上（其頭部位於沙發中間，雙腳高
        舉置於沙發扶手上），被告蹲坐於沙發前方及茶几旁，
        朱光祥之左手手掌置於被告左側乳房等情，有監視器畫
        面截圖可證（審訴卷第23頁），且為兩造所不爭執。依
        該監視器畫面顯示，朱光祥全身赤裸，被告雖為蹲坐之
        姿，無法辨識其下身有無著衣物，但已可看出其上身赤
        裸，而被告對於朱光祥將左手手掌置於被告左側乳房之
        行為，全無抗拒或撥開之行為。而被告於當時已知悉朱
        光祥為有配偶之人，仍深夜與朱光祥赤裸身體共同一室
        ，並任由朱光祥手握被告乳房之親密舉動，足徵被告與
        朱光祥關係親密，原告主張被告與朱光祥上開行為，已
        逾越一般正常男女社交之範圍，核屬有據。被告抗辯其
        當晚在家中本即穿著小可愛，朱光祥雖然脫去外衣，然
        此為朱光祥個人行為，其與朱光祥並無進一步的越矩行
        為，不足採信。
　　　⒊另查，被告自承其與朱光祥於107年4月開始如男女朋友
        交往，而被告於110年6月26日上午於FACEBOOK以「林心
        語」名義分享微爵診所之網頁，並於分享同時張貼「DA
        VID 醒醒吧 你對誰虧欠 你家的故事 老娘免費當你4年
        妓女 你好歹有點表示」等語(審訴卷第31頁)，被告既
        稱其當了「4年」妓女，足認被告於109年5月間知悉朱
        光祥與原告結婚後，猶與朱光祥持續逾越一般正常男女
        朋友之交往，蓋被告若如其所述於109年5月間知悉朱光
        祥結婚之事，當即與朱光祥分手，則其與朱光祥交往期
        間僅2年，而非4年。被告復於110年11月4日以暱稱「cu
        tZ0000000000」以Messenger與原告互傳訊息，依被告
        所傳送：「我有病 他願意跟我在一起」、「他只是利
        用你的子宮生小孩」、「他也答應我要生了」、「我跟
        你老公手牽手一起找律師」、「討論案情」、「你們診
        所外面我們都車震了」、「你老公說看到我他就忍不住
        」等語(審訴卷第35至41頁)，足認被告於被告於109年5
        月間知悉朱光祥與原告結婚後，被告與朱光祥間仍持續
        逾越一般正常男女朋友為交往。
　　  ⒋據上所述，被告所為足以破壞原告與朱光祥間共同生活
        之婚姻圓滿，對原告造成精神上之傷害，自屬侵害原告
        婚姻關係存續中基於配偶關係之身分法益，且屬情節重
        大，已構成侵權行為，原告依前揭規定，請求被告賠償
        非財產上之損害，即屬有據。
　　　⒌按慰撫金之多寡，應斟酌雙方之身分、地位、資力與加
        害程度，及其他各種情形核定相當之數額，該金額是否
        相當，自應依實際加害情形與被害人所受之痛苦及雙方
        之身分、地位、經濟狀況等關係決定之。查原告係技術
        學院畢業，婚前擔任專櫃人員，每月收入4萬元，婚後
        擔任家庭主婦，名下有房屋、土地及股份；被告自陳係
        國中肄業，目前擔任業務員，無固定薪水，名下有汽車
        、公司出資額及股份等情，業據兩造陳明（審訴卷第83
        、93頁），並有稅務電子閘門財產所得調件明細可稽(
        置審訴卷證物存置袋)。被告雖在朱光祥與原告結婚前
        即已與朱光祥交往，並於朱光祥婚後遭朱光祥隱瞞而無
        法即知朱光祥結婚之事，然而被告自109年5月間之後已
        明知朱光祥為有配偶之人，本應謹守言行，避免破壞原
        告與朱光祥之婚姻關係，其仍與朱光祥有逾越一般社交
        之前述不正常交往行為，並多次傳送其與朱光祥親密行
        為之言論及影像予原告，已危害原告婚姻生活之圓滿幸
        福，被告所為造成原告精神上所受痛苦程度非輕。本院
        審酌兩造之身分、地位、經濟狀況，及被告於原告與朱
        光祥婚姻關係存續中之不正交往，對原告婚姻及生活影
        響之程度，及原告所受侵害及精神上痛苦之程度等一切
        情狀，認原告得請求被告賠償非財產上損害30萬元，核
        屬適當；逾此範圍之請求，則不應准許。　
    ㈡原告主張被告侵害名譽權，依民法第184條第1項前段、第1
      95條第1項規定，請求被告賠償慰撫金20萬元，有無理由
      ？
      ⒈按因故意或過失，不法侵害他人之權利者，負損害賠償
        責任。不法侵害他人之身體、健康、名譽、自由、信用
        、隱私、貞操，或不法侵害其他人格法益而情節重大者
        ，被害人雖非財產上之損害，亦得請求賠償相當之金額
        ，民法第184條第1項前段、第195條第1項前段分別定有
        明文。
　　　⒉經查，被告於110年10月5日上午11時57分許以其帳號「C
        hie Lin 」在IG以限時動態方式張貼原告之照片及發布
        「高貴不貴行為弱智，又想裝流氓的鍾姓櫃姐～～」、「
        弱智又賢慧讓妳精神錯亂了嗎？」、「表面賢妻良母，
        出門怒罵別人小孩」等言論，有限時動態截圖畫面在卷
        可稽（審訴卷第53頁、本院卷第115頁），且為兩造所
        不爭，洵堪認定。被告張貼上開言論之方式係環繞照片
        中原告之人像，足見被告所為上開言論係對原告而為，
        且被告既張貼原告之照片及原告之姓氏，縱未指明原告
        之完整姓名，然已可辨識為原告，足使不特定多數人均
        得見聞被告所發布之上開言論，自足貶抑原告社會評價
        ，而不法侵害原告之名譽權。被告固辯稱原告與另二名
        女子於110年7月23日晚間11點多至被告住處，被告不在
        家，原告等人闖進社區，直接至被告住處按門鈴，被告
        之子應門後，原告等人隨即闖入被告住處，隨手拿起花
        瓶砸傷被告所養的狗、用腳踹狗，原告等人並大聲叫囂
        ，教訓被告之兒子，要趕被告之兒子及狗離開，且闖進
        被告之房間，任意亂丟東西、四處拍照，原告等人離開
        時並稱「天天都要來」等語，並提出社區監視器畫面截
        圖、被告與其子之LINE對話紀錄截圖及高雄市政府警察
        局仁武分局澄觀派出所受理各類案件紀錄表(下稱報案
        紀錄表)為證(審訴卷第105、107頁、本院卷第53頁)，
        原告固陳稱有至被告住處之社區之管理室，惟否認有至
        被告住處及進入。查被告所提出之社區監視器畫面截圖
        ，無從證明原告有進入被告住處及為被告所指之上開行
        為。至於被告提出之被告與其子間之LINE對話紀錄，被
        告之子僅稱：有三個女生來家裡；他們一直叫我給他們
        你的電話；他們還拿東西砸弟弟(指被告之狗)等語(審
        訴卷第107頁)，並無言及原告有怒罵被告之子之行為。
        另報案紀錄表所載者乃被告單方之陳述，亦無從以此逕
        認被告所為報案內容為真實，從而被告抗辯其所發布之
        上開言論符合事實，並非不實言論等語，為不足採。再
        者，被告所為上開言論，其中「高貴不貴行為弱智，又
        想裝流氓的鍾姓櫃姐～～」、「弱智又賢慧讓妳精神錯亂
        了嗎？」等文句，乃抽象之謾罵，核屬侮辱，並非指明
        具體事實之誹謗行為，被告辯以其上開言論與事實相符
        ，亦無足採。從而，原告依侵權行為法律關係請求被告
        賠償其所受非財產上損害，洵屬有據。
      ⒊原告主張被告於110年11月7日上午10時許以「李琳」名
        義在FACEBOOK「醫美整形保養交流討論公開版」張貼「
        位於高雄市○○區○○路000 號（微* ）診所！老闆娘的行
        銷手法好特別嫌棄別人皮膚黑的跟妖怪一樣（直接要推
        銷美白針嗎？）生意不好也不用這樣吧！不想像妖怪的
        趕快去捧場！不然老闆娘不知道要污辱多少人」等言論
        （審訴卷第55頁），復於同日晚上7時許以「李琳」名
        義在FACEBOOK「醫美整形保養交流討論公開版」標註「
        不推薦微爵形象美學診所」，並張貼「爛透了！老闆娘
        靠批評人拉生意」之言論（審訴卷第57頁），形成原告
        經營生意手法不當之負面印象，致原告之名譽受有損害
        等語。然原告陳稱微爵診所名義上之負責人為薛金湖醫
        師，朱光祥係實際負責人等語(本院卷第127頁)，微爵
        診所自其登記觀之既以薛金湖醫師為負責人，無從直接
        查知朱光祥為實際負責人，則被告在FACEBOOK「醫美整
        形保養交流討論公開版」張貼上開文字內容並無一語指
        明原告之姓名，且被告已將其與原告間對話之原告頭像
        以粗線條加以遮掩，自無從以被告於上開言論提及「老
        闆娘」之用詞，即可推認該「老闆娘」為原告，是被告
        前開言論所指涉者既無從特定為原告，尚無可能造成原
        告客觀上社會評價之貶損。從而，原告主張被告所為前
        開言論已侵害其名譽權，進而依侵權行為法律關係向被
        告請求損害賠償等語，難認有據。
      ⒋依上說明，被告於110年10月5日在IG刊登原告之照片及
        張貼「高貴不貴行為弱智，又想裝流氓的鍾姓櫃姐～～」
        、「弱智又賢慧讓妳精神錯亂了嗎？」、「表面賢妻良
        母，出門怒罵別人小孩」等言論，不法侵害原告名譽權
        之行為，自令原告受有精神上痛苦。本院審酌前揭所述
        兩造之學經歷、財產、所得，兼衡被告之加害行為態樣
        、被告於IG社交軟體以限時動態方式發表言論，其他用
        戶得觀看之時間為24小時、原告所受精神上痛苦之程度
        、兩造之身分、地位、經濟能力等一切情狀，認原告得
        請求被告賠償之精神慰撫金以5萬元為適當，逾此範圍
        之金額為無理由，應予駁回。
五、按給付無確定期限者，債務人於債權人得請求給付時，經其
    催告而未為給付，自受催告時起，負遲延責任。其經債權人
    起訴而送達訴狀者，與催告有同一之效力；遲延之債務，以
    支付金錢為標的者，債權人得請求依法定利率計算之遲延利
    息，民法第229條第2項、第233條第1項前段分別定有明文。
    又應付利息之債務，其利率未經約定，亦無法律可據者，週
    年利率為5％，亦為同法第203條所明定。綜上所述，原告主
    張被告侵害其基於配偶關係之身分法益且情節重大，及被告
    於110年10月5日在IG刊登原告之照片及張貼上開言論之行為
    ，侵害原告之名譽權，原告本於侵權行為法律關係，請求被
    告給付30萬元、5萬元，合計35萬元，及自起訴狀繕本送達
    翌日即110年12月4日（審訴卷第81頁）起至清償日止，按年
    息5％計算之利息，為有理由，應予准許；原告逾此部分之請
    求為無理由，應予駁回。本件所命被告給付之金額，未逾50
    萬元，爰依民事訴訟法第389條第1項第5款規定，就原告勝
    訴部分，依職權宣告假執行，並依職權酌定相當之擔保金額
    ，宣告被告得預供擔保，而免為假執行。
六、本件事證已臻明確，兩造其餘攻擊防禦方法及所提證據，經
    本院審酌後認於判決結果不生影響，爰不逐一論敘。
七、據上論結，本件原告之訴為一部有理由、一部無理由，依民
    事訴訟法第389條第1項第5款、第392條第2項、第79條，判
    決如主文。　　　
中　　華　　民　　國　　111 　年　　11　　月　　30　　日
                  民事第二庭法　官　許慧如
以上正本係照原本作成。
如對本判決上訴，須於判決送達後20日內向本院提出上訴狀。如
委任律師提起上訴者，應一併繳納上訴審裁判費。
中　　華　　民　　國　　111 　年　　11　　月　　30　　日
                            書記官　方柔尹